---
title: "Programación en R IV"
author: "joseangeldiazg"
date: "14/12/2017"
output: html_document
---

# 4.3 Functions


Crea una función impares que dado un vector devuelva la cantidad de elementos impares que contiene.


```{r}
x<-c(1,3,4,5,6,7,8,9)
impares<-function(vector)
{
   sum(vector%%2==0)
}

print(impares(x))
```

* Crea una función cambio que dada una matriz de números enteros reemplaze todos los NA por  el valor 0.


m<-matrix(nrow=3, ncol=3)
m[2,3]<-2
m[3,1]<-4

```{r}
cambio<-function(ma)
{
  ma[which(is.na(ma))] <- 0
  ma
}
m<-cambio(m)
m
```


* Crea una función unir que dados dos vectores devuelva un nuevo vector con los elementos de ambos vectores sin repetidos.

```{r}
help(paste)

x<-c(1,2,3,4,5,5,6,3,2,1,4)
x
y<-c(1,3,1,5,6,8,3,4)
y
unir<-function(vx,vy)
{
  repetidos<-c(vx,vy)
  unique(repetidos)
}

print(sinrepetidos<-unir(x,y))
```


* Crea una función vyc que dado un string devuelva una lista de dos componentes que contenga las vocales y las consonantes.


```{r}
frase<-"esto es una frase cualquiera, para un ejercicio en r"

vyc<-function(frase)
{
  vocales<-c("a","e","i","o","u")
  consonantes<-setdiff(letters,vocales)
  splitFrase<-strsplit(frase, split = "")
  splitVocales<-intersect(vocales,splitFrase[[1]])
  splitConsonantes<-intersect(consonantes,splitFrase[[1]])
  salida<-list(vocales=splitVocales,consonantes=splitConsonantes)
}

salida<-vyc(string)
salida
```

*Crea una función partir que dado un vector v y dos valores x e y (siendo y opcional), retorne un  vector con los valores que aparecen luego del primer x y hasta el primer y. De no indicarse el valor de y se devolveran todos los valores que aparecen luego del primer x hasta el final del vector.

```{r}
partir<-function(vec,x,y=length(vec))
{
  vec[x:y]
}

partir(c(1,2,3,4,5,6,7),3)

```