---
title: "Introducción a R IV"
author: "joseangeldiazg"
date: "14/12/2017"
output: html_document
---

# 4.2 Imput Output


* Pide al usuario que introduzca un string s y un número n y que muestre en pantalla n veces seguidas el string s (sin espacios entre palabra y palabra).


```{r}
print("Introduce un Número")
#numero<-scan("")
numero<-2
print("Introduce un String")
#x <- readline("")
x<-"Un String"
paste(c(rep(x,numero)),sep= "",collapse="")
```

* Crea tres ficheros llamados dos.txt, tres.txt y cinco.txt que contenga la tabla del 2, la del 3 y la del 5 respectivamente (los primeros 10 valores de cada tabla, un número en cada línea decada fichero).


```{r}
help(matrix)
numeros<-0:10

write.table(matrix(numeros*2, nrow=11, ncol=1), "./datasets/dos.txt", row.names=FALSE, col.names=FALSE)
write.table(matrix(numeros*5, nrow=11, ncol=1), "./datasets/tres.txt", row.names=FALSE, col.names=FALSE)
write.table(matrix(numeros*3, nrow=11, ncol=1), "./datasets/cinco.txt", row.names=FALSE, col.names=FALSE)
```

* Carga los tres ficheros creados en el punto anterior y construye una matriz que, en cada  columna, tengo el contenido de cada fichero.


```{r}
dos<-scan("./datasets/dos.txt")
tres<-scan("./datasets/tres.txt")
cinco<-scan("./datasets/cinco.txt")
A<-cbind(dos,tres,cinco)
```

* Escribe las cinco primera filas de matriz del ejercicio anterior en un fichero nuevo llamado prime.txt y las cinco últimas en otro fichero llamado fin.txt. Ambos ficheros deben tener los datos separados por comas.

```{r}
write.table(A[1:5,], "./datasets/prime.txt", row.names=FALSE, col.names=FALSE, sep = ",")
write.table(A[6:10,], "./datasets/fin.txt", row.names=FALSE, col.names=FALSE, sep = ",")
```

* Dados dos números introducidos por el usuario f y c, crea un cuadrado de f filas y c columnas con el caracter "x".

  
```{r}
print("Introduce un número para las filas")
#f<-scan("")
f<-3
print("Introduce un número para las columnas ")
#c <- readline("")  
c<-4
matrix("x", nrow = as.numeric(f), ncol = as.numeric(c))
```

