---
title: "Introducción a R II"
author: "joseangeldiazg"
date: "13/12/2017"
output: html_document
---

```{r setup, include=FALSE}
knitr::opts_chunk$set(echo = TRUE)
```

# Matrices, factores y dataframes

## 2.1 Matrices



* Ejecuta los siguientes comandos. 


```{r}
matrix(data=5, nr=2, nc=2)
matrix(1:6, 2, 3)
matrix(1:6, 2, 3, byrow=TRUE)
```

* Crea un vector z con los 30 primeros números y crea con el una matriz m con 3 filas y 10 columnas.


```{r}
z<-c(1:30)

m<-matrix(data=z, nr=3, nc=10, byrow = TRUE)
```

* Escribe la tercera columna en un vector

```{r}
z<-m[,3]
```


*Create in R the matrices

  x =3	21
    −1  1

 y =1	4	 0
    0	1	-1

```{r}
x<-c(3,21,-1,1)
xmatrix<-matrix(data=x,ncol = 2, nrow = 2, byrow = TRUE)
xmatrix

y<-c(1,4,0,0,1,-1)
ymatrix<-matrix(data=y, ncol=3, nrow=2, byrow = TRUE)
ymatrix
```


* Y calcula los efectos de los siguientes comandos

1.  (a) x[1,]
2.  (b) x[2,]
3.  (c) x[,2]
4.  (d) y[1,2]
5.  (e) y[,2:3] 

```{r}
xmatrix[1,]
xmatrix[2,]
xmatrix[,2]
ymatrix[1,2]
ymatrix[,2:3]
```


* Transforma la matriz m que creaste en el ejercicio anterior en un array multidimensional. 


```{r}
z<-c(1:30)
m<-matrix(data=z, nr=3, nc=10, byrow = TRUE)

marray = array(m, dim=c(dim(m),2))
marray
```



* Crea un array de 5 x 5 y rellénalo con valores del 1 al 25. Investiga la función array(). Llama al array x

```{r}
x<-array(1:25, dim=c(5,5,1))
x
```


* Escribe el array x en un vector y

```{r}
y<-x[1:25]
```


* Dadas las matrices  m1 y m2 usa rbind() y cbind() para crear matrices nuevas utilizando estas funciones, llamalas M1 y M2. ¿En que se diferencian las matrices creadas?

```{r}  
m1 <- matrix(1, nr = 2, nc = 2)
m2 <- matrix(2, nr = 2, nc = 2)
M1 <-cbind(m1, m2)
M2 <-rbind(m1, m2)
M1
M2
```

La diferencia está en que cbind une por las columnas y rbind une por filas


* El operador para el producto de dos matrices es ‘ %* %’. Por ejemplo, considerando las dos matrices creadas en el ejercicio anterior utilízalo.

```{r}
M1%*%M2
```  

* Usa la matriz M1 del ejercicio anterior  y aplica la función t(). ¿qué hace esa función?

```{r}  
help(t)
t(M1)
```

La función T nos ofrece la matriz o el dataframe traspuesto del que le pasemos como argumento



* Ejecuta los siguientes comandos basados en la función diag() sobre las matrices creadas anteriormente m1 y m2. ¿Qué tipo de acciones puedes ejecutar con ella?


```{r}
diag(m1)

diag(rbind(m1, m2) %*% cbind(m1, m2))

diag(m1) <- 10

diag(3)

v <- c(10, 20, 30)

diag(v)

diag(2.1, nr = 3, nc = 5)

```

La función diag nos permite obtener la diagonal de una matriz dada o crear una matriz con una diagonal especificada-


* Ordena la matriz x <- matrix(1:100, ncol=10):

1. En orden descendente por su segunda columna y asigna el resultado a una nueva matrix x1. Pista: función order()
2. En orden descendente por su segunda fila y asigna el resultado a una nueva matrix x2  
3. Ordena solo la primera columna de x de forma descendente

```{r}
x <- matrix(1:100, ncol=10)

x1<-x[order(x[,2], decreasing=TRUE),]
x2<-x[order(x[2,], decreasing=TRUE),]
x[,1] <-  sort(x[,1],decreasing = TRUE)
x1 <- x
```


* Accede al dataset “women”. 

1. Primero confirma que los datos están ordenados de forma creciente según la altura (height)  y el peso (weight) sin mirar los datos.
2. Crea una nueva variable “bmi”. Este valor responde a la siguiente fórmula: 
  
  *BMI = ( Weight in Pounds / (Height in inches) x (Height in inches) ) x 703*

3. Ordena el dataframe por el valor de bmi y por orden alfabético de la variable name

```{r}
str(women)

is.unsorted(women$height)
is.unsorted(women$weight)
women$bmi<-(women$weight/women$height^2)*703
order(women$bmi)
```

* Crea los siguientes vectores:

Box office Star Wars: In Millions (!)  First element: US, Second element:Non-US

```{r}
new_hope = c(460.998007, 314.4)
empire_strikes = c(290.475067, 247.9)
return_jedi = c(309.306177, 165.8)
```

* Construye la matriz star_wars_matrix con  esos vectores

```{r}
star_wars_matrix<-rbind(new_hope,empire_strikes,return_jedi )
star_wars_matrix
```



* Añádele nombres a las columnas y filas de la matriz según las descripciones dadas anteriormente de los datos

```{r}
colnames(star_wars_matrix)<-c("US","Non-US")
star_wars_matrix
```

* Calcula las ganacias  mundiales de cada película y  guardalas en un vector que se llame worldwide_vector.

```{r}
worldwide_vector<-rowSums(star_wars_matrix)
```

* Añade éste último vector como una columna nueva a la matriz star_wars_matrix y asigna el resultado a all_wars_matrix. Usa para ello la función cbind().

```{r}
all_wars_matrix<-cbind(star_wars_matrix,worldwide_vector)
all_wars_matrix
```

* Calcula las ganancias totales en USA y fuera de USA para las tres películas. Puedes usar para ello la función colSums() 

```{r}
colSums(all_wars_matrix[,1:2])
```

* Calcula la media de ganancias para todas las películas fuera de los estados unidos. Asigna esa media la variable non_us_all.

```{r}
non_us_all<-mean(all_wars_matrix[,2])
```

* Haz lo mismo pero solo para las dos primeras películas . Asigna el resultado a la variable non_us_some.

```{r}
non_us_some<-mean(all_wars_matrix[1:2,2])
```


* Calcula cuantos visitantes hubo para cada película en cada área geográfica. Ya tienes las ganancias totales en star_wars_matrix. Asume que el precio de las entradas es de cinco euros/dólares.

```{r}
star_wars_matrix/5
```

* Calcula la media de visitantes en territorio USA y en territorio noUS

```{r}
mean(star_wars_matrix[,1]/5)
mean(star_wars_matrix[,2]/5)
```


## 2.2 Subsetting matrices y arrays 


* Crea un array i <- array(c(1:10),dim=c(5,2)). ¿Que información te dan los siguientes comandos?

```{r}
i <- array(c(1:10),dim=c(5,2))

dim(i)

#Nos dice el número de filas y columnas

nrow(i) 

#Nos dice el número de filas

ncol(i) 

#Nos dice el número de columnas
```

* Crea un array de dimensiones 5 filas y dos columnas y rellénalo con valores del 1-5 y del 5 al 1

```{r}
x <- array(c(c(1:5),c(5:1)), dim = c(5,2))
```

* ¿Qué hace el comando x[i]? ¿y el comando x[i] <- 0? Comprueba que tienes en x antes. 


```{r}
x
x[6]
```

Devuelve el elemento i del array pero lo hace por columnas. El otro comando asigna el valor que pasamos a la derecha de <-, en este caso 0, al elemento i del array.


* Descárgate el fichero array_datos.txt de PRADO (Datos/) e impórtalo en tu work space de R teniendo en cuenta que es un texto tabulado. Después crea un documento con los mismos datos pero en formato csv en vez de tab separated.

```{r}
array_datos<-read.table("./datasets/array_datos.txt")
array_datos
write.csv(array_datos, file="./datasets/array_datos2.csv")
```


## 2.3 Factors 





* Dado x = c(1, 2, 3, 3, 5, 3, 2, 4, NA), ¿cuáles son los levels de factor(x)?

```{r}
x = c(1, 2, 3, 3, 5, 3, 2, 4, NA) 

factor(x)
```

Los NA no se tiene como posibles valores del factor, por lo que los niveles de este serán 1, 2, 3, 4 y 5.


* Dado x <- c(11, 22, 47, 47, 11, 47, 11) y la ejecución de la sentencia factor(x, levels=c(11, 22, 47), ordered=TRUE)¿cuál es el cuarto elemento de la salida? 

```{r}
x <- c(11, 22, 47, 47, 11, 47, 11)
factor(x, levels=c(11, 22, 47), ordered=TRUE)
```

No hay cuarto elemento, ya que solo tenemos tres posibles valores para el factor


* Para el factor z <- c("p", "a" , "g", "t", "b"), reemplaza el tercer elemento de z por "b".

```{r}
z <- c("p", "a" , "g", "t", "b")
z[3] <- "b"
z
```

* Dado z <- factor(c("p", "q", "p", "r", "q")) escribe una expresión de R que cambie el level  "p" a "w" 

```{r}
z <- factor(c("p", "q", "p", "r", "q"))
z
levels(z)[1] <- "w"
z
```



* Usa el dataset “iris” Escribe la expresión necesaria para convertir la variable “Sepal.Length”  en un factor con cinco niveles (levels) .

```{r}
irisfactor <- factor(cut(iris$Sepal.Length, b=5))
irisfactor
```


* El factor responses se define como: 

*responses <- factor(c("Agree", "Agree", "Strongly Agree", "Disagree", "Agree")) *

Sin embargo nos damos cuenta que tiene un nuevo nivel, "Strongly Disagree", que no estaba  presente cuando se creó. Añade el nuevo nivel al factor y conviértelo en un factor ordenado de la siguiente forma:
 
*Levels: Strongly Agree < Agree < Disagree < Strongly Disagree*

```{R}
responses <- factor(c("Agree", "Agree", "Strongly Agree", "Disagree", "Agree"))
levels(responses) = c(levels(responses), "Strongly disagree")
responses = factor(responses, levels(responses)[c(3,1:2,4)], ordered = TRUE)
responses
```

* Dado el factor: 

  *x <- factor(c("high", "low", "medium", "high", "high", "low", "medium"))*

Escribe la expresión en R que permita dar valores numéricos únicos para los distintos niveles (levels) de x según el siguiente esquema: 

  *level high   => value 1 level low    => value 2 level medium => value 3*
  
```{r}
x <- factor(c("high", "low", "medium", "high", "high", "low", "medium"), levels=c("high","low","medium"),labels=c(1,2,3))
unique(x)
```


# 2.4 Acceso y selección de secciones de un  data frames 


Vamos a trabajar con un ejemplo que viene por defecto en la instalación de R USArrests. Este data frame contiene la información para cada estado Americano de las tasas de criminales (por 100.000 habitantes). Los datos de las columnas se refieren a Asesinatos, violaciones yporcentaje de la población que vive en áreas urbanas. Los datos son de 1973. Contesta a las siguientes preguntas sobre los datos:




1. Las dimensiones del dataframe 
2. La longitud del dataframe (filas o columnas) 
3. Numero  de columnas 

```{r}
USArrests
dim.data.frame(USArrests) # 50 * 4
nrow(USArrests) # 50
ncol(USArrests) # 4
```


* ¿Cómo calcularías el número de filas?

```{r}
nrow(USArrests)  
```


* Obtén el nombre de las filas y las columnas para este data frame

```{r}
row.names(USArrests)
colnames(USArrests)
```

* Échale un vistazo a los datos, por ejemplo a las seis primeras filas

```{r}
head(USArrests, 6)
```

*Ordena de forma decreciente las filas de nuestro data frame según el porcentaje de población en el área urbana. Para ello investiga la función order () y sus parámetros.

```{r}
USArrests[order(USArrests$UrbanPop, decreasing = TRUE),]
```

* ¿Podrías añadir un segundo criterio de orden?, ¿cómo?

```{r}
USArrests[order(c(USArrests$UrbanPop,USArrests$Assault), decreasing = TRUE),]  
```

* Muestra por pantalla la columna con los datos de asesinato

```{r}
USArrests$Murder
```

* Muestra las tasas de asesinato para el segundo, tercer y cuarto estado 

```{r}
USArrests$Murder[2:4]
```

* Muestra las primeras cinco filas de todas las columnas

```{r}
USArrests[1:5,]
```


* Muestra todas las filas para las dos primeras columnas

```{r}
USArrests[,1:2]
```

* Muestra todas las filas de las columnas 1 y 3

```{r}
USArrests[,c(1,3)]
```

* Muestra solo las primeras cinco filas de las columnas 1 y 2

```{r}
USArrests[1:5,1:2]
```

* Extrae las filas para el índice Murder

```{r}
USArrests$Murder
```

* ¿Que estado tiene la menor tasa de asesinatos? ¿qué línea contiene esa información?, obtén esa información


```{r}
minorMurder = USArrests[order(USArrests$Murder, decreasing = TRUE),]
minorMurder[nrow(minorMurder),]
```

*¿Que estados tienen una tasa inferior al 4%?, obtén esa información

```{r}
minorMurder[minorMurder$Murder<4,]
```

* ¿Que estados estan en el cuartil superior (75) en lo que a poblacion en zonas urbanas se refiere? 

```{r}  
rownames(USArrests[USArrests[,"UrbanPop"]>quantile(USArrests[,"UrbanPop"],.75),])
```



* Vamos a trabajar con otro dataframe. Descarga el fichero student.txt de la plataforma PRADO, almacena la información en una variable llamada “students”. Ten en cuenta que los datos son tab-delimited y tienen un texto para cada columna. Comprueba que R ha leído correctamente el fichero imprimiendo el objeto en la pantalla.


```{r}
students<-read.table("./datasets/student.txt", header = TRUE)
students
```

* Imprime solo los nombres de la columnas

```{r}
colnames(students)
```

* Llama a la columna height solo

```{r}
students$height
```

* ¿Cuantas observaciones hay en cada grupo?. Utiliza la función table().  Este commando se puede utilizar para crear tablas cruzadas (cross-tabulations)

```{r}
table(students)
```

* Crea nuevas variables a partir de los datos que tenemos. Vamos a crear una variable nueva “sym” que contenga M si el genero es masculino y F si el genero es femenino. Busca en la  ayuda información sobre la función ifelse(). Crea una segunda variable “colours” cuyo valor será “Blue” si el estudiante es de kuopio y “Red” si es de otro sitio.


```{r}
sym<-ifelse(students$gender=="male", "M", "F")
colours<-ifelse(students$population=="kuopio", "Blue", "Red")
```

* Con los datos anteriores de height y shoesize y las nuevas variables crea un nuevo data.frame que se llame students.new

```{r}
students.new<-cbind(students,sym, colours)
```

* Comprueba que la clase de student.new es un dataframe

```{r}
str(students.new)
```

* Crea dos subsets a partir del dataset student. Dividelo dependiendo del sexo. Para ello primero comprueba que estudiantes son hombres (male). Pista: busca información sobre la función which. Basándote en esa selección dada por which() toma solo esas filas del dataset student para generar el subset stundent.male

```{r}
students.male = students.new[which(students.new$sym=="M"),]
students.female = students.new[which(students.new$sym=="F"),]
```


* Utiliza la function write.table() para guarder el contenido de student.new en un archivo.

```{r}
write.table(students.new, "./datasets/studentsnew.txt", col.names = TRUE)
```