---
title: "Introduccion a R IV"
author: "joseangeldiazg"
date: "14/12/2017"
output: html_document
---

## 4.1 Strings


* Crea un vector de strings que contengan 3 datos: tu primer nombre y tus dos apellidos. A partir de éste crea un nuevo string con la inicial de tu nombre (y un punto) y el apellido completo utilizando las utilidades de R. En mi caso debería quedar: R. Romero Zaliz.

```{r}
vector<-c("Jose Angel", "Diaz", "Garcia")

inicial<-paste(substr(vector[1],1,1),".", sep="")

nombre<-paste(inicial,vector[2],vector[3], sep = " ")

nombre
```


* Dado un vector de fechas, expresadas como strings (e.g., “2005-11-28”), muestra solamente aquellas correspondientes a los meses impares.

```{r}
fechas<-c("1992-3-16","1991-10-30","2017-10-19","2009-5-11")

fechas[grep(".-[13579]-.",fechas)]
```

*Dado un string con varias palabras (e.g., “Esta es una frase, pero no cualquier frase.”) crea un vector con cada una de las plabras del string (["Esta","es","una","frase","pero","no","cualquier","frase"]).


```{r}

s<-"Esta es una frase, pero no cualquier frase."

vector<-strsplit(s,split ="[,. ]")[[1]]
```


* Busca las plabras que usan solamente las vocales “a” y “e” en un vector de strings.

```{r}
strings<-c("Esta","es","una","frase","pero","no","cualquier","frase")
grep("[ae]",strings)
```


* Dados tres vectores dia, mes y anno crea un vector con las fechas completas. Si la fecha es inválida,ésta se descartará (hint: investiga la función as.Date).


```{r}
dia<-c(1:30)
mes<-c(1:12)
año<-c("2016","2017")
dates<-as.Date(paste(año,mes,dia,sep = "-"))
dates
```

